Inventaris van het archief van de Nederlandse Permanente Vertegenwoordiging bij de Raad van Europa te Straatsburg, 1955-1974
Nationaal Archief, Den Haag
Nederlandse Permanente Vertegenwoordiging bij de Raad van Europa te Straatsburg
PV Raad van Europa Straatsburg
1955-1974
Z197
49.20 meter; 1528 inventarisnummers.
Normale geschreven, getypte en gedrukte documenten, geen bijzondere handschriften.
Nationaal Archief, Den Haag
Permanente Vertegenwoordiging Raad van Europa
Het archief bevat agenda's van ingekomen en uitgaande stukken en 2 indexen; stukken m.b.t. de oprichting, huisvesting, lidmaatschap en verdragen; de bijeenkomsten, werkwijze en werkprogramma; Comité van Ministers (zittingen, verslagen, rapporten); Assemblee (werkzaamheden commissies, zittingen); secretariaat en administratie; financiële aangelegenheden. Verder zijn er veel stukken betreffende de behandeling van diverse onderwerpen: politieke situatie in diverse landen; internationale conferenties; economische- en industriële ontwikkeling; arbeidsaangelegenheden; sociale aangelegenheden (oa. Europees Sociaal Handvest); bevordering van volksgezondheid; migratievraagstukken. Er zijn tevens veel stukken over juridische aangelegenheden (internationaal straf- en privaatrecht); het Europees Hof voor de Rechten van de Mens; publiekrecht; culturele samenwerking; natuurbescherming; onderwijs; wetenschap; voorlichting; verkeer en vervoer. Er zijn ook nog veel stukken betreffende de relatie van de Raad van Europa tot internationale organisaties.
Archiefvorming
Geschiedenis van de archiefvormer
1. Raad van Europa
De Raad van Europa is een van de instellingen die na de Tweede Wereldoorlog (1940-1945) zijn opgericht om ertoe bij te dragen dat zo'n desastreus conflict nooit meer zou voorkomen. Er moesten instellingen komen waarin internationale kwesties door middel van overleg in plaats van geweld zouden worden opgelost.
In 1948 werd in Den Haag een voorbereidend congres gehouden dat tot de oprichting van de Raad van Europa zou leiden. Op 5 mei 1949 werd in Londen door tien Europese landen, waaronder Nederland, de Raad van Europa opgericht.
De Raad van Europa is een politieke intergouvernementele organisatie van ongeveer 46 Europese landen. Het doel van deze organisatie is de bevordering van een grotere Europese eenheid op het gebied van: de rechten van de mens, democratie, economie en sociale vooruitgang.
De Raad van Europa bestaat uit een Comité van Ministers dat de beslissingen neemt en uit een Parlementaire Assemblee/Vergadering dat adviezen uitbrengt. Het Comité van Ministers is het hoogste beslissingsorgaan van de Raad en bestaat uit de ministers van Buitenlandse Zaken van de lidstaten. Het Comité bespreekt actuele aspecten van de Europese samenwerking in brede zin, het beslist over alle zaken van interne organisatie en het doet aanbevelingen aan regeringen of stelt Europese verdragen op die bindend zijn voor staten die deze bekrachtigen. Het Comité wordt voorgezeten door één van de lidstaten voor de periode van een half jaar (van mei tot november). De minister van Buitenlandse Zaken en de permanente vertegenwoordiger van dit land zitten de vergaderingen voor.
De Parlementaire Assemblee is een adviserend orgaan en bezit geen wetgevende rechten. De Assemblee bestaat uit leden van de nationale parlementen van de lidstaten. Tijdens bijeenkomsten van de Assemblee wordt gediscussieerd over alle denkbare zaken van Europees belang zijn. Het legt aanbevelingen voor aan het Comité van Ministers.
Nederland heeft vanaf 1952 een speciale ambassade, de permanente vertegenwoordiging (PV) bij de Raad van Europa in Straatsburg. Aan het hoofd daarvan staat een ambassadeur, die namens de Nederlandse regering aan het intergouvernementele overleg deelneemt.
Een aantal belangrijke zaken waar de PV zich, door middel van overleg binnen de Raad van Europa, mee bezighoudt zijn:
het beschermen van de mensenrechten en de rechtsstaat in alle lidstaten
consolideren van de democratische stabiliteit in Europa door ondersteuning te bieden bij politieke, wettelijke en grondwettelijke hervormingen op nationaal, regionaal en lokaal niveau
zoeken naar oplossingen voor maatschappelijke problemen zoals intolerantie, discriminatie van minderheden, het klonen van mensen, drugs, terrorisme, corruptie en georganiseerde misdaad
bevorderen en ontwikkelen van een Europese culturele identiteit, met bijzondere aandacht voor onderwijs
bevorderen van sociale cohesie en sociale rechten.
2. Werkzaamheden van Permanente Vertegenwoordigingen
Hieronder volgt een algemene beschrijving over de werkzaamheden van de permanente vertegenwoordiging van Nederland bij internationale organisaties. Deze is letterlijk overgenomen uit hoofdstuk van 7 van het institutioneel onderzoek naar de beleidsterreinen buitenland en ontwikkelingssamenwerking van het Ministerie van Buitenlandse Zaken, 1945 - 1990 [1994], PIVOT-rapport nummer 103, 's-Gravenhage, 2003.
De taak van de permanente vertegenwoordigingen (PV) van het Koninkrijk der Nederlanden bij internationale organisaties is het voorbereiden van het gezamenlijke beleid en de voorbereiding en formulering van het nationale beleid met betrekking tot die internationale organisaties. De PV's zijn intermediair tussen de nationale administratie en de administratie van de internationale organisatie.
Uitvoering van de taak geschiedt door het uitdragen van het Nederlandse standpunt ten aanzien van aangelegenheden waarvoor de internationale organisatie in het leven is geroepen en het bevorderen van besluitvorming van de internationale organisaties, veelal via compromissen, waarin de Nederlandse belangen zo goed mogelijk tot hun recht komen. De werkzaamheden vinden voornamelijk plaats in vergaderingen van ambtelijke overleg- en werkgroepen en, afhankelijk van het soort organisatie, in al of niet regulier overleg van de politiek verantwoordelijken. De ambtelijke overleg- en werkgroepen kennen bij sommige internationale organisaties een vaste samenstelling, in andere gevallen is er sprake van een ad-hoc overleg. De definitieve voorbereiding van de besluitvorming vindt plaats in het overleg van de Permanente Vertegenwoordigers. De beslissing over de voorstellen vindt altijd op het departement in Den Haag plaats.
Het uitdragen van standpunten door de Permanente Vertegenwoordigingen kan slechts plaatsvinden indien instructies bestaan over die standpunten. Die instructies worden geleverd door de departementen van algemeen bestuur in Nederland. Het departement van Buitenlandse Zaken treedt formeel op als coördinerend orgaan bij het vaststellen en doorgeleiden van die instructies.
Geschiedenis van het archiefbeheer
De verwerving van het archief
Overbrenging van een overheidsarchief
De verwerving van het archief
Het archief is krachtens bepalingen van de Archiefwet overgebracht.
Inhoud en structuur van het archief
20.01; 2.05
Selectie en vernietiging
Voor de bewerking van het archief is gebruik gemaakt van de volgende selectielijsten:
Selectielijst voor de neerslag van de handelingen van de minister van Buitenlandse Zaken en de onder hem ressorterende actoren op het beleidsterrein Buitenland over de periode 1945 - 1990, 9 september 2002/nr.C.2002/2848, (Stcrt. 14 november 2002, nr. 220/pag. 11) (RIO 103a)
Selectielijst voor de neerslag van de handeling van de minister van Buitenlandse Zaken als vakminister en als actor op het beleidsterrein Rijkshuisvesting, 12 maart 2007/nr. C/S&A/07/524, (Stcrt. 26 juli 2007, nr.142/pag. 6) (RIO 45)
Selectielijst voor de neerslag van de handelingen van de minister van Buitenlandse Zaken als vakminister en als vakminister in Londen, binnen het beleidsterrein Beheer van de Rijksbegroting over de periode 1940 - 1993, vastgesteld bij beschikking van de minister van Onderwijs, Cultuur en Wetenschappen en de minister van Buitenlandse Zaken, nr. 98.22.RWS/JW d.d. 8 januari 1998 (Stcrt. 30 juli 1998, nr. 142), laatstelijk gewijzigd bij beschikking van de staatssecretaris van Onderwijs. Cultuur en Wetenschappen en de minister van Buitenlandse Zaken, 25 januari 2005/nr. C/S/05/138 (Stcrt. 31 maart 2005, nr. 62/pag. 34) (RIO 015)
Selectielijst voor de neerslag van de handelingen van de minister van Buitenlandse Zaken en de onder hem ressorterende actoren op het beleidsterrein Organisatie van de Rijksoverheid over de periode 1945 - 1999, 5 juli 2005/nr. C/S&A/051197 (Stcrt. 16 december 2005, nr. 245/pag. 25), rekening houdend met publicatie in de Stcrt. 14 juni 2007, nr.112/pag.10 (RIO 143)
Verder zijn, op verzoek van het Nationaal Archief, de bestaande toegangen op het archief ook in deze inventaris opgenomen.
Bij aanvang bestond het archief uit 47,2 meter. Na bewerking hiervan is in totaal 51,6 meter archief voor bewaring overgebleven. Hoewel er wel is vernietigd (1,4 meter), is het archief door de materiële bewerking groter geworden. De archiefstukken welke voor bewaring in aanmerking kwamen zijn overgedragen aan het Nationaal Archief. De archiefstukken die voor vernietiging in aanmerking kwamen, zijn na verkregen toestemming van het Ministerie van Buitenlandse Zaken, afgevoerd door Van Gansewinkel Nederland BV en daar op de gebruikelijke wijze vernietigd. Tijdens de selectie zijn ook archiefstukken geselecteerd welke op termijn voor vernietiging in aanmerking kwamen. Het betreft hier onder andere de personeelsdossiers.
Ordening van het archief
Het oorspronkelijke archief was onderverdeeld in twee tienjarenblokken. Het eerste blok bestrijkt de periode 1955 - 1964 en het tweede blok de periode 1965 - 1974. Beide blokken zijn in de nieuwe bewerking samengevoegd. In deze toegang is echter ook een aantal archiefbescheiden opgenomen, waarvan de datering niet binnen de archiefblokperiode vallen.
De toegang is geordend op basis van de archiefcode (999 Raad van Europa) van het Ministerie van Buitenlandse Zaken, zoals deze in 1978 is vastgesteld. De benamingen van de rubrieken die in deze archiefcode voorkwamen zijn voor zover daar stukken van werden aangetroffen overgenomen in deze nieuwe toegang. Binnen deze indeling is, afhankelijk van de aanwezigheid van gerelateerde archiefbescheiden, een nader onderverdeling gemaakt al dan niet gebaseerd op de archiefcode.
Aanwijzingen voor de gebruiker
Openbaarheidsbeperkingen
Deels openbaar, deels beperkt openbaar (A).
Materiële beperkingen
Aanvraaginstructie
Openbare archiefstukken kunnen online worden aangevraagd en gereserveerd. U kunt dit ook via de terminals in de studiezaal van het Nationaal Archief doen. Om te kunnen reserveren dient u de volgende stappen te volgen:
U maakt een profiel aan op www.gahetna.nl, en logt vervolgens in
Via de archiefinventaris (alleen de beschrijvingen met rode nummers) selecteert u het gewenste archiefstuk door op de knop 'Reserveren' te klikken
In het volgende scherm geeft u aan op welke dag u het archiefstuk wilt inzien
Indien u zich bevindt in de studiezaal en een tafelnummer heeft ontvangen kunt u dit nummer vermelden. Als u geen tafelnummer heeft kunt u tafelnummer 777 laten staan
Vervolgens bevestigt u uw reservering door deze te versturen.
Verwant materiaal
Beschikbaarheid van kopieën
Bijlagen
Concordansen
Deze concordansen (omnummeringstabellen) verwijzen naar de archiefcode van het Ministerie van Buitenlandse Zaken en de inventarisnummers van het archief van de Nederlandse permanente vertegenwoordiging bij de Raad van Europa te Straatsburg.
Het eerste gedeelte van de concordans verwijst naar de dossierinventaris van het archief van de Nederlandse permanente vertegenwoordiging bij de Raad van Europa te Straatsburg over de periode 1955 - 1964
Het tweede gedeelte van de concordans verwijst naar de dossierinventaris van het archief van de Nederlandse permanente vertegenwoordiging bij de Raad van Europa te Straatsburg over de periode 1965 - 1974, eerste zending
Het derde gedeelte van de concordans verwijst naar de dossierinventaris van het archief van de Nederlandse permanente vertegenwoordiging bij de Raad van Europa te Straatsburg over de periode 1965 - 1974, derde zending
1. Concordans verwijzend naar het archief van de Nederlandse permanente vertegenwoordiging bij de Raad van Europa te Straatsburg over de periode 1955 - 1964
0.14 38
102 26
110 32
112 24
114 47
120 29
121 22
130 46
133 16
135 49
140 35
142 42
143 39
143.2 43
200 71
201 56
201 59
201 60
202 57
202 58
202 61
202 62
202 63
202A 67
203 54
211 105
212 108
212.0 119
212.0 120
212.1 106
212.2 130
212.2 131
212.2 132
213.0 142
213.01 144
213.1 148
213.3 147
214 100
214.1 102
214.2 104
220 156
220 157
220.0 187
220.1 208
220.1 209
220.11 205
220.2 180
220.3 161
2201.0 162
221 182
221.01 186
221.1 178
222 177
222.01 185
222.1 179
222.2 160
223.0 164
223.1 168
223.1.3 175
223.10 170
223.11 174
223.12 172
224 158
230 219
230.1 223
230.1 224
230.1 230
230.11 228
230.2 215
230.2 216
230.2 217
230.29 232
230.4 245
231 236
231.2 237
231.2 238
231.21 240
231.22 235
231.3 242
232 69
232 247
232 249
232 250
233.0 251
233.01 253
233.01 254
233.01 256
233.01A 257
233.02 258
233.11 275
233.20 265
233.210 260
233.211 267
233.211 268
233.211 269
233.211 270
233.211 271
233.211 272
233.211 273
233.211 274
233.211 296
233.212 302
233.212 303
233.213 305
233.213A 306
233.213A 309
233.215 312
233.216 310
233.22 314
233.221 297
233.23 317
233.3 18
30 319
30 379
310 332
310.1 327
310.2 323
310.2 324
310.2 325
310.2 326
310.2 338
310.2 339
310.2 340
310.2 342
310.2 361
310.2 378
310.2 380
310.2 381
310.2 383
310.2 385
310.2, 310.41 355
310.2, 310.41 356
310.4 335
311 1453
311.0 1451
311.0 1492
311.02 1484
311.020 1489
311.022 431
311.11 1415
311.11 1416
311.13 1448
311.13 1449
311.14 1394
311.21 1341
311.22 1395
311.22 1396
311.22 1397
311.22 1398
311.22 1399
311.22 1400
311.22 1410
311.22 1411
311.22A 1412
311.23 1426
311.25 1389
311.25 1390
311.32 1429
311.51 1431
311.510 1126
311.511 1488
311.512 1433
311.60 1298
311.60 1300
311.7 1452
311.7 1457
311.7 1459
311.7 1460
311.7 1461
311.7 1462
311.7 1463
311.7 1465
311.7 1466
311.7 1467
311.7 1468
311.7 1471
311.7 1472
311.7 1473
311.7 1474
311.7 1477
311.7 1478
311.7 1479
311.7 1480
311.7 1481
311.7 1482
311.7 1483
311.71 1469
313.21, 520 1387
321.10 439
321.10 440
321.11 445
321.12 448
321.121 452
321.122 455
321.20 453
321.21 451
322.0 459
322.41 460
322.630.1 718
323.21 465
324.19 474
324.22 469
324.23 472
325.0 471
326.0 481
326.0 482
326.2 480
326.3 490
326.4 494
326.5 486
326.5 487
327.21 501
327.30 497
327.30 498
329.0 514
329.0 517
329.1 1434
329.2 1437
329.42 509
329.432 511
329.433 507
329.6 1104
329.9 515
329.9 524
330 556
330.0 766
330.1 526
330.1 527
330.1 528
330.1 529
330.1 530
330.1 541
330.1 543
330.10 542
330.2 561
330.2 562
330.2 563
330.2 564
330.2 565
330.2 571
330.3 572
330.9 576
331.0 588
331.1 583
331.2 585
332.0 645
332.01 625
332.01 626
332.1 621
332.10 599
332.10 600
332.10 601
332.10 602
332.10 603
332.10 604
332.101.0 610
332.101.0 611
332.101.0 612
332.101.0 613
332.101.0 614
332.110 598
332.111 597
332.12 627
332.14 640
332.14 641
332.2 633
332.2 634
332.361 709
332.6 683
332.60 688
332.600 696
332.602 1440
332.602.1 690
332.602.2 701
332.602.3 692
332.602.4 700
332.605 1439
332.610 734
332.610 735
332.610 748
332.611 738
332.612 729
332.612 730
332.612 750
332.63 710
332.630 705
332.641 687
332.642 630
332.642 686
332.644 684
332.65 685
332.66 699
333.01 759
333.01 760
333.02 761
333.02 762
340 775
340 776
340 777
340 778
340.09 779
340.1 782
340.12 784
341.0 819
341.0, 341.401 854
341.401 842
341.401 843
341.401 844
341.401 845
341.41 823
341.42 822
341.43 829
341.44 825
341.45 841
341.46 856
341.50 862
341.50 1340
341.51 863
341.52 890
341.6 912
341.90 1025
341.901 1003
341.901 1004
341.901 1005
341.901 1006
341.902 925
341.902.1 993
341.91 921
341.91 922
341.910 915
341.910.1 923
341.92 994
341.92 995
341.92 998
341.92 999
341.920.1 1000
342.0 1060
342.121 1053
342.121.0 1040
342.123.1 1041
342.123.1 1042
342.123.1 1043
342.123.2 1058
342.123.3 1050
342.123.3 1051
342.124 1054
343.0 905
343.01 900
343.01 901
343.1 861
343.2 908
343.51 907
343.52 891
343.56 865
343.56 866
343.560 906
343.57 892
350 1067
350 1068
350 1069
350 1070
350 1071
350 1072
350 1073
350 1074
350.1 1083
350.2 1105
350.3 1102
350.4 1393
350.5 1186
350.6 1066
350.6 1076
350.60 1080
350.61 1077
350.61 1078
350.61 1085
350.612 1081
350.62 1088
350.62 1089
350.623 1101
350.8 1065
350.9 914
350.91 1086
351 1121
351.1 1131
351.1 1132
352 1168
352.0 1170
352.20 1209
352.31 1179
352.33 1213
352.34 1212
352.50 1181
352.501 1193
352.502 1195
352.503 1197
352.504 1196
352.51 1183
352.51 1184
352.52 1190
352.55 1191
352.56 1188
352.59 1476
353 1224
353.1 1226
353.2 1229
354.0 1243
354.4 1238
354.5 1239
355.0 1241
356 1236
357 1240
358 1237
358.3 1235
360 1306
360.11 1282
360.2 1285
360.2 1286
360.2 1287
360.20 1288
360.20 1294
360.21 1296
360.22 1292
360.23 1293
360.3 1283
360.4 1297
361 1310
361.1 1309
362.1 1311
363.1 1326
363.2 1325
364.1 1338
364.11 1337
370 1248
371 1252
371.1 1256
372.13 1251
373.0 1278
373.10 1273
373.2 1270
373.3 1260
373.5 1274
373.6 1268
373.7 1263
373.7 1265
373.7 1266
373.7 1267
373.8 1277
41 1458
44 1464
51 1348
523 1388
533.0 1494
533.0 1495
533.0 1497
533.0 1498
533.0 1499
533.0 1506
533.0 1509
533.0 1510
533.01 1500
533.04 1507
533.1 1501
533.1 1502
533.101 1503
533.101 1504
533.11 1511
533.2 1350
533.2 1351
533.201 1343
533.201 1344
533.201 1385
533.201 1386
533.21 1361
533.23 1372
533.23 1373
533.23 1374
533.23 1375
533.241 1382
533.242 1363
533.252 1362
626 1446
629 1414
68 394
68 395
68 396
68 397
68 398
68 399
68 400
68 401
68 402
68 403
68 404
68 405
68 428
68 429
736.110 1515
0.14 38
102 26
110 32
112 24
114 47
120 29
121 22
130 46
133 16
135 49
140 35
142 42
143 39
143.2 43
200 71
201 56
201 59
201 60
202 57
202 58
202 61
202 62
202 63
202A 67
203 54
211 105
212 108
212.0 119
212.0 120
212.1 106
212.2 130
212.2 131
212.2 132
213.0 142
213.01 144
213.1 148
213.3 147
214 100
214.1 102
214.2 104
220 156
220 157
220.0 187
220.1 208
220.1 209
220.11 205
220.2 180
220.3 161
2201.0 162
221 182
221.01 186
221.1 178
222 177
222.01 185
222.1 179
222.2 160
223.0 164
223.1 168
223.1.3 175
223.10 170
223.11 174
223.12 172
224 158
230 219
230.1 223
230.1 224
230.1 230
230.11 228
230.2 215
230.2 216
230.2 217
230.29 232
230.4 245
231 236
231.2 237
231.2 238
231.21 240
231.22 235
231.3 242
232 69
232 247
232 249
232 250
233.0 251
233.01 253
233.01 254
233.01 256
233.01A 257
233.02 258
233.11 275
233.20 265
233.210 260
233.211 267
233.211 268
233.211 269
233.211 270
233.211 271
233.211 272
233.211 273
233.211 274
233.211 296
233.212 302
233.212 303
233.213 305
233.213A 306
233.213A 309
233.215 312
233.216 310
233.22 314
233.221 297
233.23 317
233.3 18
30 319
30 379
310 332
310.1 327
310.2 323
310.2 324
310.2 325
310.2 326
310.2 338
310.2 339
310.2 340
310.2 342
310.2 361
310.2 378
310.2 380
310.2 381
310.2 383
310.2 385
310.2, 310.41 355
310.2, 310.41 356
310.4 335
311 1453
311.0 1451
311.0 1492
311.02 1484
311.020 1489
311.022 431
311.11 1415
311.11 1416
311.13 1448
311.13 1449
311.14 1394
311.21 1341
311.22 1395
311.22 1396
311.22 1397
311.22 1398
311.22 1399
311.22 1400
311.22 1410
311.22 1411
311.22A 1412
311.23 1426
311.25 1389
311.25 1390
311.32 1429
311.51 1431
311.510 1126
311.511 1488
311.512 1433
311.60 1298
311.60 1300
311.7 1452
311.7 1457
311.7 1459
311.7 1460
311.7 1461
311.7 1462
311.7 1463
311.7 1465
311.7 1466
311.7 1467
311.7 1468
311.7 1471
311.7 1472
311.7 1473
311.7 1474
311.7 1477
311.7 1478
311.7 1479
311.7 1480
311.7 1481
311.7 1482
311.7 1483
311.71 1469
313.21, 520 1387
321.10 439
321.10 440
321.11 445
321.12 448
321.121 452
321.122 455
321.20 453
321.21 451
322.0 459
322.41 460
322.630.1 718
323.21 465
324.19 474
324.22 469
324.23 472
325.0 471
326.0 481
326.0 482
326.2 480
326.3 490
326.4 494
326.5 486
326.5 487
327.21 501
327.30 497
327.30 498
329.0 514
329.0 517
329.1 1434
329.2 1437
329.42 509
329.432 511
329.433 507
329.6 1104
329.9 515
329.9 524
330 556
330.0 766
330.1 526
330.1 527
330.1 528
330.1 529
330.1 530
330.1 541
330.1 543
330.10 542
330.2 561
330.2 562
330.2 563
330.2 564
330.2 565
330.2 571
330.3 572
330.9 576
331.0 588
331.1 583
331.2 585
332.0 645
332.01 625
332.01 626
332.1 621
332.10 599
332.10 600
332.10 601
332.10 602
332.10 603
332.10 604
332.101.0 610
332.101.0 611
332.101.0 612
332.101.0 613
332.101.0 614
332.110 598
332.111 597
332.12 627
332.14 640
332.14 641
332.2 633
332.2 634
332.361 709
332.6 683
332.60 688
332.600 696
332.602 1440
332.602.1 690
332.602.2 701
332.602.3 692
332.602.4 700
332.605 1439
332.610 734
332.610 735
332.610 748
332.611 738
332.612 729
332.612 730
332.612 750
332.63 710
332.630 705
332.641 687
332.642 630
332.642 686
332.644 684
332.65 685
332.66 699
333.01 759
333.01 760
333.02 761
333.02 762
340 775
340 776
340 777
340 778
340.09 779
340.1 782
340.12 784
341.0 819
341.0, 341.401 854
341.401 842
341.401 843
341.401 844
341.401 845
341.41 823
341.42 822
341.43 829
341.44 825
341.45 841
341.46 856
341.50 862
341.50 1340
341.51 863
341.52 890
341.6 912
341.90 1025
341.901 1003
341.901 1004
341.901 1005
341.901 1006
341.902 925
341.902.1 993
341.91 921
341.91 922
341.910 915
341.910.1 923
341.92 994
341.92 995
341.92 998
341.92 999
341.920.1 1000
342.0 1060
342.121 1053
342.121.0 1040
342.123.1 1041
342.123.1 1042
342.123.1 1043
342.123.2 1058
342.123.3 1050
342.123.3 1051
342.124 1054
343.0 905
343.01 900
343.01 901
343.1 861
343.2 908
343.51 907
343.52 891
343.56 865
343.56 866
343.560 906
343.57 892
350 1067
350 1068
350 1069
350 1070
350 1071
350 1072
350 1073
350 1074
350.1 1083
350.2 1105
350.3 1102
350.4 1393
350.5 1186
350.6 1066
350.6 1076
350.60 1080
350.61 1077
350.61 1078
350.61 1085
350.612 1081
350.62 1088
350.62 1089
350.623 1101
350.8 1065
350.9 914
350.91 1086
351 1121
351.1 1131
351.1 1132
352 1168
352.0 1170
352.20 1209
352.31 1179
352.33 1213
352.34 1212
352.50 1181
352.501 1193
352.502 1195
352.503 1197
352.504 1196
352.51 1183
352.51 1184
352.52 1190
352.55 1191
352.56 1188
352.59 1476
353 1224
353.1 1226
353.2 1229
354.0 1243
354.4 1238
354.5 1239
355.0 1241
356 1236
357 1240
358 1237
358.3 1235
360 1306
360.11 1282
360.2 1285
360.2 1286
360.2 1287
360.20 1288
360.20 1294
360.21 1296
360.22 1292
360.23 1293
360.3 1283
360.4 1297
361 1310
361.1 1309
362.1 1311
363.1 1326
363.2 1325
364.1 1338
364.11 1337
370 1248
371 1252
371.1 1256
372.13 1251
373.0 1278
373.10 1273
373.2 1270
373.3 1260
373.5 1274
373.6 1268
373.7 1263
373.7 1265
373.7 1266
373.7 1267
373.8 1277
41 1458
44 1464
51 1348
523 1388
533.0 1494
533.0 1495
533.0 1497
533.0 1498
533.0 1499
533.0 1506
533.0 1509
533.0 1510
533.01 1500
533.04 1507
533.1 1501
533.1 1502
533.101 1503
533.101 1504
533.11 1511
533.2 1350
533.2 1351
533.201 1343
533.201 1344
533.201 1385
533.201 1386
533.21 1361
533.23 1372
533.23 1373
533.23 1374
533.23 1375
533.241 1382
533.242 1363
533.252 1362
626 1446
629 1414
68 394
68 395
68 396
68 397
68 398
68 399
68 400
68 401
68 402
68 403
68 404
68 405
68 428
68 429
736.110 1515
2. Concordans verwijzend naar het archief van de Nederlandse permanente vertegenwoordiging bij de Raad van Europa te Straatsburg over de periode 1965 - 1974, eerst zending
100 15
143, 143 41
143, 143.1 40
201.10 94
213.01 146
221.0 184
231.00 244
233.1 259
233.3 21
30 321
302 1491
310.2 322
310.2 346
310.2 347
310.2 348
310.2 358
310.2 359
310.2 360
310.2 364
310.2 365
310.2 366
310.2 367
310.2 369
310.2 371
310.2 373
310.2 374
310.2 375
310.2 376
310.2 377
310.3 388
311.021 1490
311.12 1392
311.22 1413
311.25 1391
311.32 1430
311.51 1432
311.60 1303
321.03 447
321.04 464
321.10 441
321.12 450
321.122 458
321.21 454
322.1 461
322.41 462
326.0 485
326.3 492
326.4 495
327.21 503
327.3 496
327.4 505
329.1 1436
329.3 513
329.43 506
329.434 523
329.435 525
330 560
330.03 679
330.04 590
330.05 508
330.3 575
330.6 758
330.7 678
330.8 578
331.1 584
331.2 587
332 619
332.0 646
332.03 629
332.10 620
332.10 681
332.101.0 668
332.101.0 670
332.101.2 615
332.101.3 616
332.101.5 617
332.2 682
332.41 618
332.60 746
332.602 1442
332.602.0 703
332.602.5 704
332.602.6 691